【裁判字號】    97,訴,554
【裁判日期】    971022
【裁判案由】    違反毒品危害防制條例
【裁判全文】
臺灣臺南地方法院刑事判決               97年度訴字第554號
公  訴  人  臺灣臺南地方法院檢察署檢察官
被      告  乙○○
上列被告因違反毒品危害防制條例案件，經檢察官提起公訴（97
年度毒偵字第763號、第765號），被告就犯罪事實為有罪之陳述
，本院合議庭裁定由受命法官獨任進行簡式審判程序，判決如下
：
    主  文
乙○○施用第一級毒品，處有期徒刑陸月，扣案之海洛因貳包淨
重零點零伍公克（空包裝總重零點參肆公克）沒收並銷燬之，扣
案之注射針筒貳支、注射液壹罐、止血帶壹條、吸管壹支均沒收
；又施用第二級毒品，處有期徒刑肆月；又施用第一級毒品，處
有期徒刑參月。應執行有期徒刑拾壹月，扣案之海洛因貳包淨重
零點零伍公克（空包裝總重零點參肆公克）沒收並銷燬之，扣案
之注射針筒貳支、注射液壹罐、止血帶壹條、吸管壹支均沒收。
    事  實
一、乙○○於民國93年間，曾因施用毒品案件，經臺灣高雄地方
    法院以93年毒聲字第1620號裁定，令入戒治處所施以強制戒
    治，於94年8月31日執行完畢釋放。詎仍不知悔改，竟95年8
    月21日清晨4時30分許，分別基於施用第一級毒品海洛之犯
    意及基於施用第二級毒品安非他命之犯意，在臺南縣龍崎鄉
    楠坑村草埔坪1-2號住處，施用第一級毒品海洛因及第二級
    毒品安非他命各一次，嗣於95年8月21日上午11時50分許，
    在上址為警查獲，當場扣得其所有之海洛因2包（經送驗淨
    重計0.05公克，空包裝總重0.34公克）及其所有供其施用第
    一級毒品海洛用之注射針筒2支、注射液1罐、止血帶1條、
    吸管1支。其又另基於施用第一級毒品海洛之犯意，於95年9
    月26日上午11時許，在臺南縣龍崎鄉楠坑村1-2號住處，施
    用第一級毒品海洛因一次，並於施用後因想戒毒而於當日向
    臺南市警察局第三分局警員自首。
二、案經臺南縣警察局歸仁分局及臺南市警察局第三分局報請臺
    灣臺南地方法院檢察署檢察官偵查起訴。
    理  由
一、本件係經被告乙○○於準備程序當庭表示認罪，而經本院合
    議庭裁定由受命法官獨任以簡式審判程序審理，則依據刑事
    訴訟法第273條之2、同法第159條第2項之規定，不適用傳聞
    法則有關限制證據能力之相關規定，合先敘明。
二、上揭犯罪事實，業據被告於本院審理中坦承不諱，並有被告
    所有之海洛因2包及其所有供其施用第一級毒品海洛用之注
    射針筒2支、注射液1罐、止血帶1條、吸管1支扣案可資佐證
    。上開海洛因2包經送驗結果確屬海洛因無訛，合計淨重0.0
    5公克，空包裝總重0.34公克，有法務部調查局95年9月8日
    調科壹字第09523012410號鑑定書1份附卷可稽。又被告於臺
    南縣警察局歸仁分局警詢時所採之尿液經送驗結果，有嗎啡
    及安非他命陽性反應；被告於臺南市警察局第三分局警詢時
    所採之尿液經送驗結果，有嗎啡陽性反應，有長榮大學95年
    9月6日及95年10月24日出具之檢驗報告各1份附卷可憑。事
    證明確，被告犯行洵堪認定。
三、核被告所為，係犯毒品危害防制條例第10條第1項之施用第
    一級毒品罪及毒品危害防制條例第10條第2項之施用第二級
    毒品罪。被告持有第一級及第二級毒品之低度行為已為施用
    之高度行為吸收，不另論罪。被告向警自首其95年9月26日
    施用第一級毒品之犯行，該部分爰依刑法第62條前段之規定
    ，減輕其刑。被告上開所犯施用第一級毒品罪及2次施用第
    二級毒品罪，犯意各別，構成要件不同，應分論併罰。又中
    華民國96年罪犯減刑條例於96年7月4日公布，於96年7月16
    日施行，被告上開犯罪時間雖在96年4月24日以前，惟其犯
    本案後逃匿，曾經臺灣臺南地方法院檢察署於96年3月30日
    以甲○朝偵臻緝字第1087號通緝書發布通緝，於96年7月21
    日被臺南市警察局第四分局警員緝獲歸案，有臺南市警察局
    第四分局解送人犯報告書1份附卷可稽。被告未於96年12月
    31日以前自動歸案，依中華民國96年罪犯減刑條例第5條規
    定，不得依該條例減刑。審酌被告施用毒品在性質上乃屬對
    於其自己身心健康之自我戕害之行為，辜負父母、師長之教
    誨及社會期待每一個國民均屬身心健康之人，能帶給社會正
    面意義而非負面造成社會之負擔，被告無視於此，不知深切
    反省，並審酌被告之品行、犯罪之動機、目的、手段，其智
    識教育程度為高職肄業、生活經濟狀況普通及被告事後坦承
    犯行、態度尚佳等一切情狀，爰分別量處如主文所示之刑，
    並定其應執行刑為有期徒刑11月，以示懲儆。扣案之海洛因
    2包淨重計0.05公克（空包裝總重0.34公克），依毒品危害
    防制條例第18條第1項前段規定，宣告沒收並並銷燬之。扣
    案之注射針筒2支、注射液1罐、止血帶1條、吸管1支，係被
    告所有且供其施用第一級毒品海洛因所用之物，均依刑法第
    38條第1項第2款規定，宣告沒收。扣案之零錢袋1個雖係被
    告所有，惟並非供其犯罪所用之物，自不得宣告沒收。
據上論斷，應依刑事訴訟法第273條之1第1項、第299條第1項前
段，毒品危害防制條例第10條第1項、第2項、第18條第1項前段
，刑法第11條前段、第62條前段、第51條第5款、第38條第1項第
2款，判決如主文。
本案經檢察官羅瑞昌到庭執行職務
中    華    民    國    97    年    10    月    22    日
                  刑事第九庭    法  官  林勝利
以上正本證明與原本無異。
如不服本判決應於收受本判後10日內向本院提出上訴書狀，並應
敘述具體理由。如未敘述上訴理由者，應於上訴期間屆滿後20日
內向本院補提理由書狀（均須按他造當事人之人數附繕本）「切
勿逕送上級法院」。
                                書記官  陳世勳
中    華    民    國    97    年    10    月    22    日
附錄本案論罪科刑法條全文：
毒品危害防制條例第10條：
施用第一級毒品者，處6月以上5年以下有期徒刑。
施用第二級毒品者，處3年以下有期徒刑。


司法院資訊處製作；財團法人民間司法改革基金會備份。
